# 购买白酒生产许可证的费用怎么入账（关键人家不开具发票）

提问人：Jessica418 时间：2017-11-09 14:16:51
购买白酒生产许可证的费用怎么入账（关键人家不开具发票），A同意把许可证转让B公司，B公司将支付款项给A 公司，但A公司不开具发票，那B公司怎么入账？求助

回答人：chenyiwei
许可证的转让是如何实现的？如何保证该转让交易的合规性？如果不考虑合规性问题，取得的许可证可以有效使用，则可以确认为无形资产，但因为没有合法有效凭证，不能在税前扣除摊销金额。

提问人：Jessica418 时间：2017-11-10 10:08:55
能确认无形资产？

回答人：chenyiwei
但在实际操作中，直接转让许可证是很难走通的（除了出租车营运许可这些明确规定可以转让的以外），实务中一般以转让空壳公司股权方式实现，这种情况下个别报表层面确认长投，合并报表层面仍确认无形资产。

回答人：chenyiwei
符合无形资产准则规定的可辨认性标准，即来源于法定权利，且可以与企业本身分离单独转让。

提问人：Jessica418 时间：2017-11-13 14:31:20
陈版：那进行支付款项，确认无形资产，因对方不开具发票，这笔钱将在不能税前扣除，到时踢出来，即可吗？

回答人：chenyiwei
如果采用收购空壳公司股权的方式，则个别报表层面确认的是长期股权投资而不是无形资产，后续转让股权时可以税前扣除其成本。

提问人：呼叫帮助 时间：2017-11-14 08:07:44
陈版，医药生产企业取得的农药登记证那是否也可以确认无形资产？

回答人：chenyiwei
本企业申请获得的，不确认无形资产；外购的，可以确认。

提问人：Jessica418 时间：2017-11-14 09:13:02
双方都不愿意以收购方式进行，只能说以购买其资质来进行，但对方又不开具发票，所以。。。

回答人：chenyiwei
单独购买资质无法操作，违反《行政许可法》第九条规定。只能通过收购有资质公司股权的方式来间接实现取得资质。